# 求助陈版主，递延收益摊销的疑问。

提问人：liuweisheng 时间：2022-03-07 16:12:45
递延收益摊销对方科目是不是只能对应其他收益，不能对应营业收入。谢谢版主解惑

回答人：chenyiwei
执行新收入准则后，原先在“递延收益”中核算的递延收入项目转入合同负债列报，目前递延收益的核算内容基本上均为递延到猴戏计入损益的政府补助项目。当然政府补助的损益影响也不是只能计入其他收益，也可能是计入营业外收入或者冲减相关成本费用。